臺灣新北地方法院三重簡易庭裁定
111年度重秩字第88號
移送機關    新北市政府警察局三重分局男  

被移送人    吳鎮宇



上列被移送人違反社會秩序維護法案件，經移送機關以民國111
年6 月8 日新北警重刑字第1113837486號移送書移送審理，
本院裁定如下：
   主  文
甲○○藉端滋擾住戶，處罰鍰新臺幣2,000元。
   事實理由及證據
一、被移送人於下列時、地有違反社會秩序維護法之行為：
  ㈠時間：民國111年4月16日20時43分許。
  ㈡地點：新北市○○區○○路0段000號4樓。
  ㈢行為：被移送人於上揭時地，以不斷按門鈴及言詞滋擾新北
    市○○區○○路0段000號4樓之住戶。
二、上開事實，有下列之事證證明屬實：
  ㈠被移送人甲○○於警詢時之陳述。
  ㈡檢舉人林麗珠於警詢之證述。
  ㈢錄影光碟一份。
三、按藉端滋擾住戶、工廠、公司行號、公共場所或公眾得出入
    之場所者，處3 日以下拘留或新臺幣12,000元以下罰鍰，社
    會秩序維護法第68條第2 款定有明文。所謂「藉端滋擾」，
    係指行為人本於滋擾場所之意，以言語或行動，逾越一般社
    會大眾觀念所容許之合理範圍，擾及場所之安寧秩序致難以
    維持而言。查被移送人固坦承曾於111年4月16日20時43分持
    續按電鈴惟均否認有何違序行為，被移送人辯稱：伊按電鈴
    是因為對方常無故大力摔門且經常騷擾伊配偶云云。惟經本
    院勘驗檢舉人提供之111年4月16日錄影畫面，勘驗結果為於
    影片時間00:00:05時，響起門鈴2聲，檢舉人應門與門外人
    理論，於影片時間00:00:26關上門後，影片時間00:00:27，
    又響起門鈴2聲，檢舉人又應門與門外人爭論，於影片時間0
    0:01:07關上門後，影片時間00:01:09時，復響起門鈴2聲，
    堪認被移送人確有按門鈴之滋擾行為，並與被害人之證述相
    符，堪認被移送人之行為自係藉事端擴大發揮，已踰越一般
    社會大眾觀念中所容許之合理範圍，以遂其妨害公共秩序、
    擾亂社會安寧之潛在目的。揆諸前揭說明，被移送人之行為
    確已構成藉端滋擾住戶，是其辯解，核係推諉卸責之詞，尚
    難採憑，自應依社會秩序維護法第68條第2款之規定論處。
    惟另就檢舉人所稱被移送人以言詞（我上網都可以查到你兒
    子）等語騷擾，以及被移送人大力甩門造成噪音部分，依檢
    舉人所提供之影片內容，說出「我上網都可以查到你兒子」
    等語者，惟女性聲音，並非被移送人；又依其所提供之錄音
    檔，並未能聽見明顯關門聲響，且亦無從自錄音確定造成甩
    門聲響者為被移送人，是就此部分尚難認為被移送人所為，
    併予敘明。爰審酌被移送人之違犯情節、行為之動機、目的
    、手段及所生危害等一切情狀，各裁處如主文所示之罰鍰。
四、依社會秩序維護法第45條第1項、第68條第2款，裁定如主文
    。
中　　華　　民　　國　　111 　年　　6 　　月　　15　　日
                  三重簡易庭  法  官  王凱俐
以上正本證明與原本無異。
如不服本裁定，得於裁定書送達之翌日起5日內，以書狀敘述理
由，向本庭（新北市○○區○○路0段000號）提出抗告。
中　　華　　民　　國　　111 　年　　6 　　月　　15　　日
                                書記官  李采錡